臺灣高等法院臺中分院刑事判決　　　　　　　　　　九十年度上易字第二三八五號
　　上　訴　人
　　即　被　告　丁○○
右上訴人因竊盜案件，不服臺灣南投地方法院九十年度上易字第二三八五號中華民國
九十年九月十九日第一審判決（起訴案號：臺灣南投地方法院檢察署九十年度偵字第
四三七號），提起上訴，本院判決如左：
    主      文
原判決撤銷。
丁○○連續攜帶兇器毀壞門扇於夜間侵入住宅竊盜，累犯，處有期徒刑壹年貳月，扣
案之大型鐵剪、鉗子各貳支、扳手參支，均沒收。
    事      實
一、丁○○前曾於民國八十二年間，因違反麻醉藥品管理條例、施用毒品等案件，先
    後經臺灣臺中地方法院以八十一年度易字第九一二三號判處有期徒刑四月確定、
    及以八十一年度訴字第三五○六號判處有期徒刑三年，且經臺灣高等法院臺中分
    院八十二年上訴字第三一四五號駁回上訴確定，並經定應執行有期徒刑為三年二
    月（臺灣高等法院臺中分院八十三年度聲字第二四號）；又因違反麻醉藥品管理
    條例案件，經臺灣臺中地方法院八十三年度易字第一二六三號判處有期徒刑六月
    確定，並與前開案件合併執行，嗣於八十四年四月間經假釋付保護管束；再因違
    反麻醉藥品管理條例案件，經臺灣高等法院臺中分院八十六年度上易字第一二六
    九號判處有期徒刑八月確定，且與上開經撤銷假釋之殘刑（一年十一月十六日）
    合併執行，嗣於八十八年一月間再經假釋，甫於八十九年三月七日（起訴書誤載
    為同年四月十日）假釋期滿執行完畢；又於八十九年間因竊盜案件，經臺灣臺中
    地方法院以八十九年度易字第二八二八號判處有期徒刑十月確定（尚未執行完畢
    ）。竟不知悔改，復基於意圖為自己不法所有之概括犯意：(1)、先於八十九年十
    二月二十四日五時三十分許，在南投縣南投市○○里○○○路一四一號旁，持萬
    能鎖（非屬兇器）竊取庚○○所有、車牌號碼ＱＸ─二一九七號之自用箱型車得
    手後，再將借用自不知情友人乙○○之車牌號碼ＮＯ—二一五一號之自用小客車
    之車牌卸下（該車係黃游綢所有，由黃游綢之子黃舜龍出賣予乙○○，尚未過戶
    ），懸掛於前開竊得之自用箱型車上。(2)、復於九十年一月四日零時之夜間，駕
    駛上開竊得且改掛車牌號碼ＮＯ—二一五一號車牌之自用箱型車，搭載不知情之
    戊○○，前往南投縣草屯鎮○○路三五三巷七號之公寓，由丁○○一人持客觀上
    具有危險性，對人之生命、身體構成威脅，足供兇器使用之大型鐵剪二支、扳手
    三支及鉗子二支等工具，以毀壞該處住家鐵門之方式，侵入位於上開公寓六樓之
    五丙○○之住宅、六樓之四辛○○之住宅、及六樓之六甲○○○之住宅內，連續
    竊取丙○○之冷氣機二台、棉被二件、字畫六幅，辛○○之字畫三幅、書籍一批
    ，及甲○○○之冷氣一台、洋酒四十瓶、字畫七幅等財物，丁○○行竊過程，戊○○均在丙○○住宅內睡覺（戊○○侵入住宅部分未據告訴、竊盜部分業經不起
    訴處分）。嗣於同日十三時許，丁○○正將甫竊得之財物逐一搬運上車之際，適
    遇丙○○返家發現並報警處理，為警當場查獲上開贓車及贓物，並在贓車內扣得
    大型鐵剪、鉗子各二支及扳手三支。
二、案經南投縣警察局草屯分局報告臺灣南投地方法院檢察署檢察官偵查起訴。
    理      由
一、訊據被告丁○○矢口否認有竊盜犯行，辯稱懸掛ＮＯ－二一五一號自用小客車係
    伊向乙○○借用，伊並未竊取車輛改懸掛車牌，另被告在九二一大地震後只是找
    空屋睡覺，並未持工具破壞門鎖進入屋內竊取財物，上開被害人所有之物品原本
    即堆放在屋內，並非被告竊得等語。惟查，被告在右揭時、地，竊取被害人庚○○之自用箱型車及侵入被害人丙○○等人之住宅內竊取財物等事實（除辯稱未持
    鐵剪毀壞鐵門，及該鐵剪本即在車上等語外）業據被告在警訊、偵查及原審坦承
    不諱，並據被害人辛○○於警訊中、被害人庚○○、甲○○○於警訊及原審、即
    被害人丙○○於警訊及原審分別指述、證稱綦詳，核與證人戊○○、乙○○於警
    訊中證稱情節相符，並有查獲現場照片十二張、贓物認領保管單四紙、車輛竊盜
    、車牌失竊資料個別查詢報表—查詢認可資料及車號查詢汽車車籍表各一紙附卷
    ，及大型鐵剪、鉗子各二支、扳手三支扣案可稽，事證明確。被告雖辯稱扣案工
    具本即放置在車上，未持以破壞門鎖等語，惟查，被告在偵查中已坦承上開扣案
    之鐵剪等工具係伊所有，核與證人戊○○在警訊中證稱情節相符，另參以被害人
    庚○○亦供稱：扣案之鐵剪等工具並非其車內之物等語，足見被告改稱扣案工具
    本即置於車內等語，不足採信。另參酌卷附照片所示，上開住家之鐵門均遭以大
    型工具剪斷鐵門上鐵條之方式加以毀壞，益證被告係以扣案之大型鐵剪等工具毀
    壞上開住家鐵門後入入內行竊無疑。本件事證明確，被告犯行洵堪認定。
二、按鐵剪、扳手及鉗子，客觀上具有危險性，對人之生命、身體構成威脅，堪認均
    可供兇器使用，被告丁○○持非屬兇器之萬能鎖竊取自用箱型車；復持上開工具
    ，以毀壞鐵門之方式於夜間侵入住宅竊盜，核其所為，係犯刑法第三百二十條第
    一項之普通竊盜罪、及第三百二十一條第一項第一款、第二款、第三款之攜帶兇
    器毀壞門扇於夜間侵入住宅竊盜罪。公訴意旨認被告係犯刑法第三百二十一條第
    一項第一款之夜間侵入住宅竊盜罪，容有未洽（惟無庸變更起訴法條）。被告先
    後四次竊盜犯行，時間緊接，方法相同，觸犯構成要件相同之罪，顯係基於概括
    犯意為之，為連續犯，應依刑法第五十六條之規定，論以情節較重之刑法第三百
    二十一條第一項第一款、第二款、第三款之攜帶兇器毀壞門扇於夜間侵入住宅竊
    盜罪，並加重其刑。再被告曾於八十二年間，因違反麻醉藥品管理條例、施用毒
    品等案件，先後經臺灣臺中地方法院以八十一年度易字第九一二三號判處有期徒
    刑四月確定、及以八十一年度訴字第三五○六號判處有期徒刑三年，且經臺灣高
    等法院臺中分院八十二年上訴字第三一四五號駁回上訴確定，並經定應執行有期
    徒刑為三年二月（臺灣高等法院臺中分院八十三年度聲字第二四號）；又因違反
    麻醉藥品管理條例案件，經臺灣臺中地方法院八十三年度易字第一二六三號判處
    有期徒刑六月確定，並與前開案件合併執行，嗣於八十四年四月間經假釋付保護
    管束；再因違反麻醉藥品管理條例案件，經臺灣高等法院臺中分院八十六年度上
    易字第一二六九號判處有期徒刑八月確定，且與上開經撤銷假釋之殘刑（一年十
    一月十六日）合併執行，嗣於八十八年一月間再經假釋，甫於八十九年三月七日
    （起訴書誤載為同年四月十日）假釋期滿執行完畢，有臺灣南投地方法院檢察署
    刑案資料查註紀錄表、臺灣高等法院被告全國前案紀錄表各一份在卷可考，其於
    有期徒刑執行完畢後，五年以內再犯本件有期徒刑以上之罪，為累犯，應依刑法
    第四十七條之規定加重其刑。原審予以論科，固非無見，惟查，被告雖有多次前
    案紀錄，惟除八十九年間犯竊盜罪，經判處有期徒刑七月（尚未執行完畢）外，
    餘分別為違反麻醉藥品管理條例罪及違反肅清煙毒條例罪，均為毒品防制條例公
    布生效前所犯，均未經觀察勒戒或戒治，故有重覆犯該類罪行情形，惟難因之即
    認其有犯罪習慣，況被告於八十九年間經依毒品危害防制條例規定施以強制戒治
    後，業經判定為無繼續施用傾向，有臺灣高等法院被告全國前案紀錄表一份在卷
    可稽，足證其僅施以適當處置即可減少或遏止該類罪行，故難據之認被告有犯罪
    習慣。原審依竊盜犯贓物犯保安處分條例第三條第一項第一款、第五條第一項前
    段規定，以被告有犯罪習慣為由宣告被告應於刑之執行前令入勞動場所強制工作
    三年，尚有未洽。被告上訴否認犯罪，雖無理由，惟原審判決既有上開可議之處
    ，仍應由本院予以撤銷改判。爰審酌被告之素行不佳、不思以正當途徑賺取財物
    、犯罪手段及所得、犯後態度等一切情狀，量處如主文第二項所示之刑。再扣案
    供被告行竊使用之大型鐵剪、鉗子各二支及扳手三支，業據被告在偵查中供稱為
    其所有，併依刑法第三十八條第一項第二款之規定，宣告沒收。
據上論結，應依刑事訴訟法第三百六十九條第一項前段、第三百六十四條、第二百九
十九條第一項前段，刑法第五十六條、第三百二十一條第一項第一款、第二款、第三
款、第四十七條、第三十八條第一項第二款，判決如主文。
本案經檢察官己○○到庭執行職務。
中      華      民      國　    九十一     年     一      月   二十九 　日
                                臺灣高等法院臺中分院刑事第八庭
                                      審判長法  官  羅　得　村
                                            法　官　劉　榮　服
                                            法　官  陳　賢　慧
右正本證明與原本無異。
不得上訴。
                                            書記官　許　麗　花
中      華      民      國　    九十一     年     一      月   三十一 　日
附錄本案論罪科刑法條：
刑法第三百二十一條第一項第一款、第二款、第三款：
犯竊盜罪而有左列情形之一者，處六月以上五年以下有期徒刑：
一  於夜間侵入住宅或有人居住之建築物、船艦，或隱匿其內而犯之者。
二  毀越門扇、牆垣或其他安全設備而犯之者。
三  攜帶兇器而犯之者。
                    　　　　　　　　　　　　　　　　　　　　　　　　　　Ｒ
